臺灣新北地方法院刑事裁定
111年度聲字第3536號
聲  請  人  臺灣新北地方檢察署檢察官
受  刑  人  張晨陽



上列聲請人因受刑人數罪併罰有二裁判以上，聲請定其應執行之
刑（111年度執聲字第2558號），本院裁定如下：
    主  文
張晨陽所犯如附表所示之罪，所處如附表所載之刑，應執行有期
徒刑貳年拾月。
    理  由
一、聲請意旨略以：受刑人張晨陽因犯偽造印文等案件，先後經
    判決確定如附表，應依刑法第53條及第51條第5 款之規定，
    定其應執行之刑，爰依刑事訴訟法第477條第1項規定聲請裁
    定等語。
二、按裁判確定前犯數罪者，併合處罰之。但有下列情形之一者
    ，不在此限：一、得易科罰金之罪與不得易科罰金之罪。二
    、得易科罰金之罪與不得易服社會勞動之罪。三、得易服社
    會勞動之罪與不得易科罰金之罪。四、得易服社會勞動之罪
    與不得易服社會勞動之罪。前項但書情形，受刑人請求檢察
    官聲請定應執行刑者，依第51條規定定之，刑法第50條定有
    明文。次按數罪併罰，有二裁判以上者，依刑法第51條之規
    定，定其應執行之刑；數罪併罰，宣告多數有期徒刑者，於
    各刑中之最長期以上，各刑合併之刑期以下，定其刑期，但
    不得逾30年，刑法第53條、第51條第5 款亦分別定有明文。
    再按刑事判決關於有期徒刑或拘役得易科罰金之規定，刑法
    第41條分別定有明文，惟所犯為數罪併罰，其中之一罪雖得
    易科罰金，但因與不得易科之他罪合併處罰之結果，於定執
    行刑時，祇須將各罪之刑合併裁量，不得易科罰金合併執行
    （司法院大法官釋字第144 號解釋可資參照）。
三、經查，受刑人因犯偽造印文等案件，經臺灣新竹地方法院、
    臺灣臺北地方法院及本院先後判處如附表所載之刑，均已分
    別確定在案，有臺灣高等法院被告前案紀錄表及各該判決書
    在卷可稽。而其中附表編號1至7所示之罪刑不得易科罰金，
    編號8、9所示之罪刑得易科罰金，依刑法第50條第1 項但書
    規定，原不得就編號1至9所示之各罪刑合併定其應執行刑。
    然受刑人已以書面請求檢察官聲請定應執行刑，有受刑人出
    具之定刑聲請切結書在卷可憑，合於刑法第50條第2 項規定
    。從而，檢察官之聲請為正當，應依刑法第51條第5 款規定
    定其應執行之刑。
四、依刑事訴訟法第477 條第1項，刑法第50條第2項、第53條、
    第51條第5款，裁定如主文。
中　　華　　民　　國　　111 　年　　12　　月　　15　　日
                  刑事第十七庭  法　官  黃俊雯
以上正本證明與原本無異
如不服本裁定應於裁定送達後5日內向本院提出抗告狀
                                書記官　游斯涵
中　　華　　民　　國　　111 　年　　12　　月　　16　　日
附表     編號  1 2 3 罪名  詐欺 詐欺 詐欺 宣告刑  有期徒刑1年6月 有期徒刑1年5月 有期徒刑1年4月 犯罪日期  107年3月5日 107年3月5日 107年3月5日 最後事實審 法院 新竹地院 新竹地院 新竹地院  案號 108年度金訴字第44號、第85號、第132號 108年度金訴字第44號、第85號、第132號 108年度金訴字第44號、第85號、第132號  判決日期 108/10/31 108/10/31 108/10/31 確定 判決 法院 新竹地院 新竹地院 新竹地院  案號 108年度金訴字第44號、第85號、第132號 108年度金訴字第44號、第85號、第132號 108年度金訴字第44號、第85號、第132號  判決確定日期 108/12/19 108/12/19 108/12/19 是否為得易科罰金之案件  否 否 否 備註  1.即聲請書附表編號1 2.編號1至6經判決應執行有期徒刑2年4月             編號  4 5 6 罪名  詐欺 詐欺 詐欺 宣告刑  有期徒刑1年3月 有期徒刑1年3月 有期徒刑1年4月 犯罪日期  107年3月5日 107年3月5日 108年2月22日 最後事實審 法院 新竹地院 新竹地院 新竹地院  案號 108年度金訴字第44號、第85號、第132號 108年度金訴字第44號、第85號、第132號 108年度金訴字第44號、第85號、第132號  判決日期 108/10/31 108/10/31 108/10/31 確定 判決 法院 新竹地院 新竹地院 新竹地院  案號 108年度金訴字第44號、第85號、第132號 108年度金訴字第44號、第85號、第132號 108年度金訴字第44號、第85號、第132號  判決確定日期 108/12/19 108/12/19 108/12/19 是否為得易科罰金之案件  否 否 否 備註  1.即聲請書附表編號1 2.編號1至6經判決應執行有期徒刑2年4月             編號  7 8 9 罪名  詐欺 偽造文書 偽造文書 宣告刑  有期徒刑1年2月 有期徒刑3月，如易科罰金，以新臺幣1,000元折算1日 有期徒刑3月，如易科罰金，以新臺幣1,000元折算1日 犯罪日期  108年3月19日 108年3月19日 108年2月19日 最後事實審 法院 臺北地院 臺北地院 新北地院  案號 108年度審訴字第1332號 108年度審訴字第1332號 109年度審易字第427號  判決日期 109/02/18 109/02/18 109/03/31 確定 判決 法院 臺北地院 臺北地院 新北地院  案號 108年度審訴字第1332號 108年度審訴字第1332號 109年度審易字第427號  判決確定日期 109/03/24 109/03/24 109/05/13 是否為得易科罰金之案件  否 是 是 備註  即聲請書附表編號2 即聲請書附表編號3 即聲請書附表編號4